【裁判字號】    95,訴,231
【裁判日期】    950630
【裁判案由】    違反毒品危害防制條例
【裁判全文】
臺灣嘉義地方法院刑事判決               95年度訴字第231號
    公  訴  人  臺灣嘉義地方法院檢察署檢察官
    被      告  甲○○
    指定辯護人  本院公設辯護人  乙○○
上列被告因毒品危害防制條例案件，經檢察官提起公訴（九十五
年度毒偵字第三七一號），本院裁定進行簡式審判程序，依協商
程序而為判決如下：
    主  文
甲○○連續施用第一級毒品，累犯，處有期徒刑捌月；又連續施
用第二級毒品，累犯，處有期徒刑陸月；應執行有期徒刑壹年。
    事  實
一、甲○○前於民國九十一年間因傷害案件，經臺灣雲林地方法
    院九十一年度易字第一四○號刑事判決判處有期徒刑三月，
    如易科罰金以銀元三百元折算一日確定；九十一年間因毒品
    危害防制條例案件，經本院九十一年度易字第二九三號刑事
    判決判處有期徒刑四月，如易科罰金以銀元三百元折算一日
    確定；前開刑罰嗣經定其應執行之刑為有期徒刑六月，如易
    科罰金以銀元三百元折算一日，九十二年八月二十五日執行
    有期徒刑完畢。又因施用毒品，經臺灣嘉義地方法院檢察署
    檢察官依本院九十一年度毒聲字第三一七號刑事裁定執行強
    制戒治後，九十二年二月二十六日停止戒治，同年八月二十
    八日執行完畢釋放。詎不知悔改，復基於施用第一級毒品之
    概括犯意，連續自九十五年一月二十四日某時起至同年五月
    十六日某時止，均在嘉義縣六腳鄉蘇厝村十一鄰蘇厝七十四
    號之十住處內，以攙第一級毒品入香菸內，復點燃而吸入所
    產生氣體之方式，施用第一級毒品海洛因（人體內代謝為嗎
    啡）多次，平均每三、四日施用一次。又另行基於施用第二
    級毒品之概括犯意，連續自九十五年一月二十四日某時起至
    同年五月十六日某時止，均在嘉義縣六腳鄉蘇厝村十一鄰蘇
    厝七十四號之十住處內，以燒烤置於玻璃球內第二級毒品安
    非他命復吸入所產生氣體之方式，施用第二級毒品安非他命
    多次，平均每三、四日施用一次。嗣於九十五年一月二十四
    日下午六時一分許，為警方在嘉義縣六腳鄉蘇厝村十一鄰蘇
    厝七十四號之十住處內；同年五月十六日下午三時十分許，
    為本院採集尿液，嗣後送驗呈嗎啡、安非他命陽性反應而查
    獲。惟甲○○已用盡毒品，並丟棄所使用之香菸及玻璃球。
二、案經嘉義市警察局第二分局報告臺灣嘉義地方法院檢察署檢
    察官偵查起訴。
    理  由
一、本件被告甲○○所涉犯者為毒品危害防制條例第十條第一項
    、第二項法定刑分別為「六月以上五年以下有期徒刑」、「
    三年以下有期徒刑」之施用第一級、第二級毒品罪，非死刑
    、無期徒刑、最輕本刑為三年以上有期徒刑之罪或高等法院
    管轄第一審案件。本院行準備程序中，被告就被訴事實為有
    罪之陳述，經告知簡式審判程序之旨，並聽取檢察官及被告
    之意見後，本院爰依刑事訴訟法第二百七十三條之一第一項
    裁定由受命法官獨任進行簡式審判程序。因此，本件簡式審
    判程序之證據調查依刑事訴訟法第二百七十三條之二規定不
    受同法第一百五十九條第一項、第一百六十一條之二、第一
    百六十一條之三、第一百六十三條之一及第一百六十四條至
    第一百七十條規定之限制。此外，本件於本院裁定進行簡式
    審判程序後，檢察官請求就被告願受科刑之範圍於審判外進
    行協議，經本院同意且指定本院公設辯護人協助進行協商，
    當事人雙方就「連續施用第一級毒品，處有期徒刑八月；連
    續施用第二級毒品，處有期徒刑六月；應執行有期徒刑一年
    」等科刑範圍達成合意且被告認罪，而由檢察官聲請本院改
    依協商程序而為判決，均合先敘明。
二、前開犯罪事實，業據被告於審理時坦承不諱，且被告之尿液
    經二度採集送驗，均呈嗎啡、安非他命陽性反應結果，有卷
    附之高雄市立凱旋醫院濫用藥物尿液檢驗報告、臺灣檢驗科
    技股份有限公司濫用藥物尿液檢驗報告各一份可查。又被告
    曾因施用毒品，經臺灣嘉義地方法院檢察署檢察官依本院九
    十一年度毒聲字第三一七號刑事裁定執行強制戒治後，九十
    二年二月二十六日停止戒治，同年八月二十八日執行完畢釋
    放等情，亦有卷附之臺灣嘉義地方法院檢察署刑案資料查註
    紀錄表、臺灣高等法院被告前案紀錄表各一份可證。是被告
    自白核與事實相符，事證明確，其於強制戒治執行完畢釋放
    後五年內再度施用毒品之犯行堪以認定。
三、按海洛因、安非他命係毒品危害防制條例第二條第二項第一
    款、第二款所定之第一級、第二級毒品。被告前因施用毒品
    案件經法院裁定強制戒治，移付執行完畢後五年內，再犯本
    件施用第一級、第二級毒品之犯行，核其所為，係分別違犯
    毒品危害防制條例第十條第一項之施用第一級毒品罪及第十
    條第二項之施用第二級毒品罪。其施用第一級毒品及施用第
    二級毒品而持有第一級毒品、第二級毒品之低度行為，應分
    別為施用第一級毒品、第二級毒品之高度行為所吸收，不另
    論罪。被告先後多次施用第一級毒品及先後多次施用第二級
    毒品犯行，均時間緊接，方法雷同，所犯係構成要件相同之
    罪名，顯係基於概括犯意為之，應各依刑法第五十六條連續
    犯規定論以一罪，並分別加重其刑。另查，被告前於九十一
    年間因傷害案件，經臺灣雲林地方法院九十一年度易字第一
    四○號刑事判決判處有期徒刑三月，如易科罰金以銀元三百
    元折算一日確定；九十一年間因毒品危害防制條例案件，經
    本院九十一年度易字第二九三號刑事判決判處有期徒刑四月
    ，如易科罰金以銀元三百元折算一日確定；前開刑罰嗣經定
    其應執行之刑為有期徒刑六月，如易科罰金以銀元三百元折
    算一日，九十二年八月二十五日執行有期徒刑完畢，有前開
    前案紀錄可循，其受有期徒刑之執行完畢，五年以內再犯本
    件有期徒刑以上之罪，為累犯，應依刑法第四十七規定，遞
    加重其刑。而前開連續施用第一級毒品及連續施用第二級毒
    品二罪間，犯意各別，行為互異，犯罪構成要件亦不同，自
    應分論併罰。起訴書雖僅論及被告九十五年一月二十四日之
    犯行，未論及其他部分，然公訴檢察官已當庭擴張犯罪事實
    如事實欄所載，本院自得一併審理。爰審酌被告前曾有毒品
    前科，猶不思悔改，再度施用毒品，顯乏禁絕毒害之決心，
    犯罪之動機、目的、方法，事後坦認犯罪等一切情狀，不經
    言詞辯論，即於協商合意範圍內判處如主文所示之刑，並定
    其應執行之刑。
四、依刑事訴訟法第四百五十五條之十，本件除有同法第四百五
    十五條之四第一項第一款「有前條第二項之撤銷合意或撤回
    協商聲請者」、第二款「被告協商之意思非出於自由意志者
    」、第四款「被告所犯之罪非第四百五十五條之二第一項所
    定得以聲請協商判決者」、第六款「被告有其他較重之裁判
    上一罪之犯罪事實者」、第七款「法院認應諭知免刑或免訴
    、不受理者」所定情形之一，或協商判決違反同條第二項「
    除有前項所定情形之一者外，法院應不經言詞辯論，於協商
    合意範圍內為判決。法院為協商判決所科之刑，以宣告緩刑
    、二年以下有期徒刑、拘役或罰金為限之規定者」，不得上
    訴。如有刑事訴訟法第四百五十五條之十所定得提起上訴之
    情事，且不服本判決，應於判決送達之日起十日內，向本院
    提出上訴狀。
據上論斷，應依刑事訴訟法第二百七十三條之一第一項、第四百
五十五條之二第一項、第四百五十五條之四第二項、第四百五十
五條之八、第四百五十四條，毒品危害防制條例第十條第一項、
第二項，刑法第十一條前段、第五十六條、第四十七條、第五十
一條第五款，判決如主文。
中    華    民    國    95    年    6     月    30    日
                        刑事第一庭  法  官  張 道 周
上列正本證明與原本無異。
如有刑事訴訟法第四百五十五條之十所定得提起上訴之情事，且
不服本判決，應於判決送達之日起十日內，向本院提出上訴狀（
應附繕本）。
中    華    民    國    95    年    6     月    30    日
                                    書記官  黃 意 雯
附記本判決論罪之法條全文
毒品危害防制條例第十條
施用第一級毒品者，處六月以上五年以下有期徒刑。
施用第二級毒品者，處三年以下有期徒刑。


司法院資訊處製作；財團法人民間司法改革基金會備份。
